---
title: "Perl: epoca dorada"
author: "Renato L. Ramirez Rivero"
date: "18 de abril de 2016"
output: html_document
---

```{r setup, include=FALSE}
knitr::opts_chunk$set(echo = TRUE)
```
```{r, echo=FALSE, message=FALSE,results='hide',warning=FALSE}
VersionesPerl <- read.csv("~/Documentos/perlmongers/data/VersionesPerl.csv")
ReleasePerl <- read.csv("~/Documentos/perlmongers/data/ReleasePerl.csv")
books_clear <- read.csv("~/Documentos/perlmongers/data/books_clear.csv")
```

## Perl
  
Cuando nos referimos a [Perl](https://es.wikipedia.org/wiki/Perl), casi todo el mundo lo define como un lenguaje de programación complicado y muy antiguo, [Larry Wall](https://es.wikipedia.org/wiki/Larry_Wall) comenzo a trabajar en los años 90 y apareció el 18 de diciembre de 1987, hace 28 años.  
¿Cómo ha evolucionado con el tiempo? Esto es lo que pretendemos ver.
  
## Versiones 
  
Se supone que un lenguaje de programación está vivo cuando van parareciendo nuevas versiones. Se ha procedido a analizar su evolución.
  
```{r, echo=FALSE, message=FALSE,results='hide',warning=FALSE}
library(ggplot2)
ggplot()+geom_point(data=ReleasePerl,aes(x=Fecha,y=Vers))
```
  
Numero de versiones: 442  
Fuente: [perlhist Perl 5 version 22.0 documentation](http://perldoc.perl.org/perlhist.html) 
  
## Bibliografía
  
No está al alcance de mi trabajo analizar bibliométricamente las publicaciones sobre Perl, ni analizarlas según las leyes de [Price](https://es.wikipedia.org/wiki/Derek_John_de_Solla_Price), pero si me he planteado el numero de publicaciones por año.  
  
  
```{r, echo=FALSE, message=FALSE,results='hide',warning=FALSE}
library(ggplot2)
ggplot()+geom_point(data=books_clear,aes(x=Fecha,y=Libros))
```
  
Numero de publicaciones: 579  
Fuente: [allperlbooks Andrew Shitov](https://github.com/ash/allperlbooks)

## Comunidad

Numero de comunidades: 254   
Fuente: [Perl Mongers](http://www.pm.org/)
  
## Apuntes para un estudio geolocalizado 
  
¿Que más podríamos obtener?   
A modo de ejemplo, se ha realizado una gráfica teniendo en cuenta la localización de los perl Mongers y del índice de innovación a nivel mundial. 
Es solo un pequeño ejemplo de lo que los datos nos pueden narrar.
  
<iframe width="100%" height="520" frameborder="0" src="https://renatolrr.cartodb.com/viz/16b9de62-0584-11e6-89b4-0e98b61680bf/embed_map" allowfullscreen webkitallowfullscreen mozallowfullscreen oallowfullscreen msallowfullscreen></iframe>  
  
Fuente: [Perl Mongers](http://www.pm.org/) y [The Global Innovation Index] (https://www.globalinnovationindex.org/content/page/data-analysis/)  
  



##Conclusión  


  El 26 de octubre de 1995, se creó el Comprehensive Perl Archive Network (CPAN).
    
  Analisis de las citaciones.  
    

###Anexo   
  
Versiones  
```{r, echo=FALSE, message=FALSE}
summary(ReleasePerl)
```
  
Libros  
 
```{r, echo=FALSE, message=FALSE}
summary(books_clear)
```
  
